臺灣高等法院刑事裁定　　　　　　　　　　　　　　九十一年度聲再字第四九九號
　　再審聲請人
　　即受判決人　 甲○○　男三.
右列聲請人因違反毒品危害防制案件，對於本院九十年度上訴字第四一八九號，中華
民國九十一年七月三十日確定判決（台灣台北地方法院九十年度訴字第五三號、台北
地方法院檢察署八十九年偵字第二三一四三號），聲請再審，本院裁定如左：
    主  文
再審之聲請駁回。
    理  由
一、按有罪之判決確定後，有因發現確實之新證據，足認受有罪判決之人應受無罪、
    免訴、免刑或輕於原判決所認罪名之判決，為受判決人之利益，得聲請再審，刑
    事訴訟法第四百二十條第一項第六款定有明文。所謂發見確實之新證據，係指就
    該新證據之本身作形式觀察，毋須經調查程序，顯然可認為足以動搖原確定之判
    決，且該證據於當時已存在，只為法院及當事人所不知，迨判決後始行發現之情
    形而言。如聲請人提出之證據，不足以推翻原確定判決所憑之證據者，均非上開
    所謂確實之新證據，且該新證據，係指當時已經存在而發見在後或審判時未經注
    意之證據，且能證明原確定判決所認定之事實為錯誤而言，最高法院四十年台抗
    字第二號、四十九年台抗字第七十二號、三十五年特抗字第二一號著有判例，可
    資參照。
二、本件聲請再審意旨略以：本院九十年上訴字第四一八九號確定判決，係以無法送
    達及無合法上訴理由作為駁回上訴之依據，惟再審聲請人即受判決人（以下簡稱
    聲請人）甲○○曾於原上訴理由中已供出真正賣主，請求訊問該賣主，查其是否
    知悉係謝君豪與聲請人共同前往購買，此涉及聲請人是否無償轉讓毒品之重要待
    證事實。本件謝君豪係因向聲請人勒索不成，始誣指聲請人。又卷內確有居於中
    壢市○○路尤平匯百貨公司附近之證人張源海，及知悉張源海其人之證人陳明寬
    ，原確定判決均未查證，有審理期日應予調查之證據未予調查之當然違背法令事
    由，該確定判決竟謂聲請人上訴未提出任何理由，難令人心服等語，並請求訊問
    證人黃道榮、張海源、陳明寬。
三、經查，本件原確定判決認定聲請人犯有轉讓第二級毒品犯行，係以：（一）、聲
    請人不否認其曾於八十九年九月間起往同年十一月間止，在謝君豪位於台北市○
    ○路○段二十九號工作處所附近，多次交付安非他命予謝君豪等情，核與證人謝
    君豪於警訊、偵查及原審審理中證述情節大致相符；（二）、聲請人雖否認犯行
    ，辯稱：安非他命係伊與謝君豪合買，伊係向姓名年籍不詳綽號「阿益」之男子
    購買，再將購得安非他命之一半交與謝君豪，謝君豪也曾一起去向「阿益」買安
    非他命一次，並非伊轉讓或販賣與謝君豪等語，惟經本院於九十年七月十三日隔
    離訊問聲請人與謝君豪關於「阿益」之身體特徵及該次一起去購買安非他命之細
    節，兩人陳述不一，聲請人於本院提供證人張海源之住址，經傳訊結果傳票無法
    送達，顯見「阿益」應係被告憑空杜撰，並無其人；（三）、謝君豪於警訊及偵
    查中均證稱：安非他命係向聲請人購得等語，且於八十九年十一月二十四日，謝
    君豪向聲請人佯稱其需要五千元之安非他命時，聲請人即攜帶五千元安非他命前
    往欲交與謝君豪，為警當場查獲。又該扣案之安非他命，業經臺北市政府警察局
    鑑驗結果均檢出第二級毒品甲基安非他命，有該局八十九年十二月二十一日所發
    北市鑑毒字第○八八號鑑驗通知書附卷，是扣案之物品確為毒品危害防制條例第
    二條第二項第二款所稱之第二級毒品。足證聲請人確有轉讓第二級毒品與謝君豪
    之事實，二人間並無合資購買毒品之情。謝君豪嗣於原審審理中改稱與被告合買
    云云，應係迴護被告之詞，不足採信。原確定判決認定被告犯轉讓第二級毒品罪
    ，論述稽詳，嗣聲請人上訴最高法院，亦經該院於九十一年十月三十一日以九十
    一年台上字第六一七一號判決駁回確定在案，有本院聲請人全國前案紀錄表在卷
    可按。聲請人雖提出證據證人黃道榮、張海源、陳明寬，供本院傳喚，惟此等人
    證就證據本身形式觀察，尚須經調查程序，並非顯然可認為足以動搖原確定之判
    決，揆之前揭說明，聲請人再審之聲請為無理由，應予駁回。
據上論斷，應依同法第四百三十四條第一項，裁定如主文。
中      華      民      國    九十一    年     十二     月    三十一    日
                              台灣高等法院刑事第十三庭
                                  審判長法  官  蔡    燉
                                        法  官  盧  彥  如
                                        法  官  鄧  振  球
右正本證明與原本無異。
如不服本裁定應於收受送達後五日內向本院提出抗告書狀。
       書記官  洪  秋  帆
中      華      民      國    九十二    年      一      月      三      日
